

FLORIS LOUËRAT

Développeur web & web mobile

COORDONNÉES

tel: 07 72 35 94 00 email: floris.louerat@gmail.com

LinkedIn ·

https://www.linkedin.com/in/florislou%C3%ABrat-758694129/

Github ·

https://github.com/Flozerty

Projet pertinent :

https://shinyquest-35a55357b361.herokuapp.com

PROFIL PERSONNEL

De cursus scientifique, mes 5 années d'expérience dans le secteur de restauration rapide japonaise m'ont permises d'évoluer dans un rôle à responsabilités.

Mon exigence du travail bien fait et ma capacité d'adaptation, ont contribué naturellement à développer mon leadership. Attiré par la programmation et le web en général, j'ai décidé de me reconvertir en qualité de Développeur Web.

Ayant terminé mon titre professionnel de Développeur Web et Web Mobile, je souhaite maintenant à développer mes compétences grâce à l'expérience, ou aller plus loin et continuer vers le titre de Concepteur Développeur d'applications.

- Gestion du stress
- Travail en équipe
- Sens du détail
- Gestion des priorités
- Esprit de responsabilité

COMPÉTENCES

Compétences Dev : maquettage, intégration web, Programmation Orientée Objet, debuggage, algorithmie, élaboration de projet

Langages:











Cadres et outils de travail :

















Anglais: niveau B1

FORMATIONS

Développeur Web & Web mobile

Mars - Octobre 2024 - Elan Formation

- Installer et configurer son environnement de travail en fonction du projet web ou web mobile.
- Maquetter et réaliser des interfaces utilisateur.
- Mettre en place une base de données relationnelle.
- Développer des composants d'accès aux données SQL et NoSOL
- Développer des composants métier coté serveur
- Documenter le déploiement d'une application dynamique.

1&2 années de licence de SFA **Mathématiques & Informatiques**

2015 - 2016 - Université de Savoie (73)

Baccalauréat Scientifique, spécialité mathématiques

diplôme obtenu en 2013 - Lycée Guillaume Fichet - Bonneville (74)

EXPÉRIENCES PROFESSIONNELLES

Stagiaire Débuggeur / Développeur FileMaker

Olsen (03 Juin à 19 Juillet 2024)

- Maquetter et réaliser des interfaces utilisateur
- Mettre en place une base de données relationnelle
- Développer des composants d'accès aux données
- Créer des scripts automatisés
- Débuggage

Chef de Cuisine - Sushiman

Sushi's (09/2021 à 08/2023)

- Coordonner l'activité d'une équipe
- Planifier une production selon le flux de vente prévisionnel
- Suivre l'état des stocks, identifier les besoins en approvisionnement et établir les commandes
- Recruter du personnel et le former aux procédures de l'établissement

Cuisinier Sushiman

Sushi Shop (11/2019 à 08/2021)